【裁判字號】    97,訴,2437
【裁判日期】    970630
【裁判案由】    毒品危害防制條例
【裁判全文】
臺灣板橋地方法院刑事判決              97年度訴字第2437號
公  訴  人  臺灣板橋地方法院檢察署檢察官
被      告  甲○○
                    （另案於臺灣桃園監獄執行中）
上列被告因違反毒品危害防制條例案件，經檢察官提起公訴（97
年度毒偵字第3335號），本院合議庭以裁定進行簡式審判程序，
判決如下：
    主  文
甲○○施用第一級毒品，累犯，處有期徒刑壹年；扣案海洛因貳
包（合計淨重壹點柒柒公克）沒收銷燬之，注射針筒貳支沒收。
又施用第二級毒品，累犯，處有期徒刑捌月。應執行有期徒刑壹
年陸月；扣案海洛因貳包（合計淨重壹點柒柒公克）沒收銷燬之
，注射針筒貳支沒收。
    事  實
一、甲○○前有多次因施用毒品而受觀察、勒戒及強制戒治處分
    ，並經法院論罪科刑執行完畢之紀錄，其最近一次有期徒刑
    執行完畢紀錄，係因施用第一級、第二級毒品案件，經本院
    以92年度訴字第2153號分別判處有期徒刑8 月、有期徒刑8
    月，應執行有期徒刑1 年2 月確定，另因竊盜案件，經本院
    以92年度易字第1773號判處有期徒刑6 月確定，上開3 項宣
    告之有期徒刑嗣經法院裁定定其應執行有期徒刑1 年8 月確
    定；甲○○復因施用第一級、第二級毒品案件，經本院以93
    年度訴字第1536號分別判處有期徒刑10月、有期徒刑6 月，
    應執行有期徒刑1 年2 月確定；上開2 項應執行之有期徒刑
    經接續執行，刑期起算日期為民國93年8 月20日，而於95年
    9 月4 日縮短刑期假釋出監，並於同年9 月30日縮刑期滿未
    經撤銷假釋，上開有期徒刑以已執行論。詎甲○○仍不知悔
    改，明知海洛因及甲基安非他命分別為毒品危害防制條例第
    2 條第2 項第1 款、第2 款所規定之第一級毒品及第二級毒
    品，竟基於施用第一級毒品海洛因之犯意，於97年3 月26日
    下午3 、4 時許，在臺北縣三峽鎮恩主公醫院停車場內，以
    將海洛因粉末加水稀釋後再以針筒注射入體內之方式，施用
    第一級毒品海洛因；另基於施用第二級毒品甲基安非他命之
    犯意，於同日晚間10時許，在其位於臺北縣板橋市○○路○
    段71巷6 號住處，以將甲基安非他命置於吸食器內加熱燒烤
    吸食其煙霧之方式，施用第二級毒品甲基安非他命（該吸食
    器業經丟棄而滅失）；嗣於97年3 月27日上午11時30分許，
    在臺北縣土城市○○路○ 段141 號前為警查獲，並扣得海洛
    因2 包（合計淨重1.77公克）、甲○○所有供其施用海洛因
    所用之注射針筒2 支等物。
二、案經臺北縣政府警察局新店分局報請臺灣板橋地方法院檢察
    署檢察官偵查起訴。
    理  由
一、上揭事實，業據被告甲○○於本院審理時坦白承認；且被告
    於為警查獲後所採集之尿液，經送請臺灣檢驗科技股份有限
    公司以酵素免疫分析法初步檢驗、氣相層析質譜儀法確認檢
    驗之檢驗結果，確呈海洛因代謝物嗎啡、可待因及甲基安非
    他命陽性反應，有該檢驗機構所出具之濫用藥物檢驗報告1
    紙附卷可稽；而被告為警查獲時所扣得之白色粉末2 包（合
    計淨重1.77公克），經送請法務部調查局濫用藥物實驗室以
    化學呈色法、氣相層析質譜儀分析法鑑定之結果，均含第一
    級毒品海洛因成分，此亦有該實驗室97年4 月25日調科壹字
    第09723020900 號鑑定書1 紙在卷可憑；此外，復有注射針
    筒2 支扣案可資佐證，足認被告上開自白，核與事實相符。
    又被告前有多次因施用毒品而受觀察、勒戒及強制戒治處分
    ，並經法院論罪科刑執行完畢之紀錄，此亦有臺灣高等法院
    被告前案紀錄表1 份在卷可憑；本件事證明確，被告施用毒
    品犯行，堪以認定。
二、按海洛因及甲基安非他命分別為毒品危害防制條例第2 條第
    2 項第1 款、第2 款所規定之第一級毒品及第二級毒品。核
    被告施用海洛因之行為，係犯毒品危害防制條例第10條第1
    項之施用第一級毒品罪，其施用甲基安非他命之行為，係犯
    毒品危害防制條例第10條第2 項之施用第二級毒品罪；其施
    用前後持有第一級毒品海洛因、第二級毒品甲基安非他命之
    低度行為，應為其施用之高度行為所吸收，均不另論罪。被
    告上開施用第一級毒品、施用第二級毒品犯行，犯意各別，
    罪名互異，應予分論併罰。又被告有如事實欄第1 項所載之
    犯罪科刑及執行紀錄，有臺灣高等法院被告前案紀錄表在卷
    可參，其於受有期徒刑之執行完畢後，5 年內故意再犯本件
    有期徒刑以上之罪，為累犯，應依刑法第47條第1 項規定加
    重其刑。爰審酌被告前已因施用毒品而受不起訴處分之寬典
    ，並經法院論罪科刑執行完畢，猶不知警惕而再犯本件施用
    毒品之罪，顯見其自制力薄弱，惟其施用毒品僅屬自殘行為
    ，對於他人之法益尚無直接之侵害，及其犯後坦承犯行，態
    度尚稱良好等一切情狀，量處如主文所示之刑，並定其應執
    行之刑。扣案海洛因2 包（合計淨重1.77公克），係被告本
    件施用毒品犯行所查獲之第一級毒品，應依毒品危害防制條
    例第18條第1 項前段規定沒收銷燬之；扣案注射針筒2 支，
    係被告所有供其本件施用第一級毒品海洛因所用之物，此據
    被告供承明確，爰併依刑法第38條第1 項第2 款規定宣告沒
    收。
據上論斷，應依刑事訴訟法第273 條之1 第1 項、第299 條第1
項前段，毒品危害防制條例第10條第1 項、第2 項、第18條第1
項前段，刑法第11條前段、第47條第1 項、第38條第1 項第2 款
、第51條第5 款，判決如主文。
本案經檢察官劉仕國到庭執行職務
中    華    民    國    97    年    6     月    30    日
                  刑事第一庭  法  官  劉景宜
以上正本證明與原本無異
如不服本判決應於送達後10日內向本院提出上訴狀
                              書記官  謝秀青
中    華    民    國    97    年    7     月    1     日
附錄本案論罪科刑法條全文：
毒品危害防制條例第10條第1項、第2項
施用第一級毒品者，處 6 月以上 5 年以下有期徒刑。
施用第二級毒品者，處 3 年以下有期徒刑。


司法院資訊處製作；財團法人民間司法改革基金會備份。
